【裁判字號】    98,交聲,283
【裁判日期】    980901
【裁判案由】    違反道路交通管理處罰條例聲明異議
【裁判全文】
臺灣新竹地方法院交通事件裁定         98年度交聲字第283號
原處分機關  交通部公路總局新竹區監理所新竹市監理站
異  議  人
即受處分人  甲○○
上列受處分人因違反道路交通管理處罰條例案件，對於交通部公
路總局新竹區監理所新竹市監理站民國98年5月5日所為之竹監新
四字第裁51-E00000000號違反道路交通管理事件裁決處分聲明異
議，本院裁定如下：
    主  文
異議駁回。
    理  由
一、原處分意旨略以：異議人即受處分人（下稱異議人）甲○○
    ，駕駛車牌號碼自用小客車，於民國98年3 月14日下午6 時
    8 分許，違規停放在劃有紅實線禁止臨時停車之新竹市○○
    路與仁德街口，經新竹市警察局第一分局員警掣開竹市警交
    字第E00000000 號舉發違反道路交通管理事件通知單（下稱
    舉發單）當場舉發，經原處分機關於98年5 月5 日以竹監新
    四字第裁51-E00000000號裁決書（下稱裁決書），依道路交
    通管理處罰條例第56條第1 項第1 款，裁處異議人罰鍰新臺
    幣（下同）900 元為適法等語。
二、聲明異議意旨略以：伊於98年3 月14日，將車輛臨時停車在
    中山路85度C 咖啡店門口，停車購買咖啡，時間約為5 分鐘
    以內，車上坐有有駕照之乘客蔡靜誼，正準備離開時，即被
    員警攔下開具違規停車紅單，當時已告知員警馬上就走，而
    依道路交通管理處罰條例第56條第2 項規定，民眾有心想配
    合移車，人也在車上，員警卻是態度不佳一定開罰，反而停
    留太久阻礙交通等語，爰聲明異議，請求取消罰單（撤銷原
    處分）等語。
三、按紅實線設於路側，用以禁止臨時停車；在禁止臨時處所不
    得停車；汽車駕駛人停車時，在禁止臨時停車處所停車者，
    處600 元以上1200元以下罰鍰，道路交通標誌標線號誌設置
    規則第149 條第1 項第1 款第5 目、道路交通安全規則第11
    2 條第1 項第1 款、道路交通管理處罰條例第56條第1 項第
    1 款分別定有明文。
四、經查：
（一）異議人甲○○於98年3 月14日下午6 時8 分許，將車號32
      92-SA 號自用小客車違規停放在劃有紅實線禁止臨時停車
      之新竹市○○路與仁德街口，經新竹市警察局第一分局員
      警掣開竹市警交字第E0000000 0號舉發單當場舉發「在禁
      止臨時處所停車」，並經原處分機關裁處異議人罰鍰900
      元等情，有上揭舉發單、裁決書、送達證書、現場圖各1
      份及現場照片20張在卷可憑，且異議人於98年5 月5 日異
      議狀上亦載明略以：異議人本人於98年3 月14日，當日情
      形為將車號3292-SA 號臨時停車在中山路85度C 咖啡店門
      口，停車購買咖啡1 杯，時間約為5 分鐘以內等情，有異
      議狀可按，又新竹市○○路與仁德街口路側係劃設紅實線
      一節，亦有警員廖文盛查訪報告所附現場圖及現場照片可
      按，足見異議人確實有上述違規情事，甚為明確。
（二）按「交通勤務警察、依法令執行交通稽查任務人員或交通
      助理人員，應責令汽車駕駛人將車移置適當處所；如汽車
      駕駛人不予移置或不在車內時，得由該交通勤務警察、依
      法令執行交通稽查任務人員或交通助理人員為之，或使用
      民間拖吊車拖離之，並收取移置費。」違反道路交通管理
      事件統一裁罰基準表（道路交通管理處罰條例第56條第1
      項第1款至第10款、第2項）定有明文，惟此法文係針對車
      輛駕駛人有同條例第56條第1項第1款至第10款、第2項所
      列舉之違規事由時，舉發員警對於影響交通之違規車輛所
      得為排除障礙之舉措，自非舉發交通違規事件之前提要件
      。
（三）又按違反行政法上義務，是否情節輕微，可依行政罰法第
      19條、道路交通管理處罰條例條第92條第4 項之規定免予
      處罰改以勸導，本應由主管機關基於交通秩序之維護、確
      保人車通行之安全等情加以考量，係屬行政機關裁量之範
      圍，除該裁量處分之作成有逾越權限或濫用權力之情形而
      應以違法論者外，法院原則上自應予以尊重而作有限之司
      法審查，尚無從對該裁量行使之妥當性加以審究。而依道
      路交通管理處罰條例條第92條第4 項所授權發布之「內政
      部警政署交通違規稽查與輕微違規勸導作業注意事項」第
      4 點第2 小點關於「輕微違規之勸導」之規定：「行為人
      有下列情形之一，而未嚴重危害交通安全、秩序或發生交
      通事故，且情節輕微，以不舉發為適當者，交通勤務警察
      、依法令執行交通稽查任務人員或交通助理人員『得』對
      其施以勸導，免予舉發：（5） 深夜時段（0 至6 時）停
      車，有本條例第56條之情形。但併排停車、於身心障礙專
      用停車位違規停車或停車顯有妨礙消防安全之虞者，不在
      此限。」，顯然本件異議人違規時間並非在深夜時段，不
      符合上揭輕微違規之勸導規定。查本件違規事證甚為明確
      已如上述，且依現場採證照片觀之，劃有紅實線之新竹市
      ○○路與仁德街口前方尚有劃設行人穿越道以及黃網區○
      ○○○路共劃設2 線車道等情，有警員廖文盛查訪報告所
      附現場圖及現場照片可按，是異議人所駕駛車輛停車位置
      已妨礙行人穿越與道路車輛交通，則執勤員警本於其裁量
      權限予以舉發，且此亦屬於員警執行取締交通違規事件之
      裁量權範圍，異議人自不得據此作為卸責免罰之事由；且
      本件並無積極證據足認執勤警員之舉發有何逾越權限或濫
      用權力之情事，則員警為本件之舉發，尚難認有何違法之
      處，異議人以員警值勤態度是否予以勸導，由異議人配合
      移車為由異議，尚無足採。
（三）從而，本件異議人上述所辯之詞不足採，其於上揭舉發通
      知單上所載時間、地點在禁止臨時停車處所停車之違規行
      為，堪以認定，自應依法裁罰。
五、據上論斷，依第19條，裁定如主文。
中    華    民    國    98    年    9     月     1    日
                  交通法庭  法  官  方鴻愷
以上正本證明與原本無異。
如不服本裁定，應於裁定送達後5日內向本院提出抗告狀。
中    華    民    國    98    年    9     月    1     日
                            書記官  周育瑜


司法院資訊處製作；財團法人民間司法改革基金會備份。
